【裁判字號】    89,訴,1133
【裁判日期】    891114
【裁判案由】    懲治走私條例等
【裁判全文】
臺灣臺南地方法院刑事判決                        八十九年度訴字第一一三三號
    公  訴  人  臺灣台南地方法院檢察署檢察官
    被      告  甲○○
    選任辯護人  趙哲宏律師
                楊淑惠律師
                宋比金律師
右列被告因違反懲治走私條例案件，經檢察官提起公訴（八十九年度偵字第九六一二
號，八十九年度營偵字第一一四八號），本院判決如左：
    主  文
甲○○連續銷售私運管制物品進口逾公告數額，處有期徒刑陸月。
扣案如附表編號一至十一號所示之未稅洋菸（共計壹拾萬柒仟肆佰伍拾玖包）均沒收
。
    事  實
一、甲○○曾於民國八十七年間，曾因違反臺灣省內菸酒專賣暫行條例案件，經台灣
    屏東地方法院於八十八年十一月十日以八十八年度潮簡字第四一二號判處拘役五
    十日確定（未構成累犯），竟不知悔改。仍基於意圖營利之概括犯意，自八十九
    年八月二日起，連續四、五次向真實姓名不詳綽號「阿來」者，販入私運進口逾
    公告數額之管制物品未稅洋菸以及貼有偽造專賣憑證之菸類，雙方約定購入價格
    為峰牌洋菸每箱（註每箱為五十條）新台幣（下同）二萬五千元，七星洋菸、大
    衛杜夫洋菸及其他品牌之菸類每箱一萬五千元，並將之分別藏匿於台南縣佳里鎮
    子龍廟一五八號及台南縣歸仁鄉西埔村六十二之一號旁之倉庫內，再以每條香菸
    賺取五元之利潤，連續銷售予各地檳榔攤及小攤販店牟利。嗣於八十九年八月十
    六日九時二十五分許及同日十一時四十分許，分別在上開二址為警查獲，並扣得
    如附表編號一至八號所示之未貼專賣憑證之未稅洋菸（共計八萬九千九百六十九
    包），以及仿冒省產白長壽淡菸二千包、仿冒大衛杜夫牌（ＣＬＡＳＳＩＣ）八
    百一十包、仿冒七星牌洋菸一萬四千六百八十包（上開菸類總計有十萬七千四百
    五十九包，共計完稅價格為二百零二萬八千六百七十一元）。
二、案經台南縣警察局移送及台灣省菸酒公賣局台南分局函送台南地方法院檢察署檢
    察官偵查起訴。
    理  由
一、右揭事實，業據被告甲○○於警訊及偵審中坦承不諱，並有扣案如附表所示之菸
    類可資佐證。被告辯護人雖以扣案香菸中有仿冒品，縱其包裝係洋菸，亦不代表
    該菸類係於外國產製等語置辯。然查，扣案之洋菸，查獲機關業已加以區別為未
    稅物品及疑似仿冒品，其中固有省產白長壽淡菸二千包、大衛杜夫牌（ＣＬＡＳ
    ＳＩＣ）八百一十包、七星牌洋菸一萬四千六百八十包，經鑑定為偽品，有台灣
    省菸酒公賣局台北菸廠八十九年八月二十五日台菸試字第三四三五號函暨台灣省
    菸酒公賣局包裝材料工廠八十九年十月十一日八九包製字第三六七一號函，及
    MILD SEVEN進口商傑太日煙國際股份有限公司八十九年十月二日函及大衛杜夫洋
    菸進口商商真股份有限公司八十九年九月十一日函存卷可資佐證，然除此之外大
    部分扣案洋菸並非仿冒品而屬未稅物品無誤，有查獲違反臺灣省內菸酒專賣暫行
    條例案件扣押物品表一紙可按，而衡諸常情倘外包裝是真品，則其內容物亦應是
    真品，諒無可能以國外包裝之真品拆封後再填裝偽品重行包裝之理，固上開辯詞
    自無足為憑信；又參以洋菸係屬應稅物品，而扣案之未稅洋菸，並非本國產物，
    竟免徵關稅而進入本國，足證係屬自國外私運進口之走私物品無訛。本件事證已
    甚明確，被告犯行洵堪認定。
二、按洋煙屬相對管制進口物品，一次私運超過海關完稅價格十萬元範圍，即依懲治
    走私條例處罰。而上開扣案之香菸，均未貼有專賣憑證，於八十九年八月十六日
    被查獲時完稅價格為二百零二萬八千六百七十一元，而其中除有一萬五千四百九
    十包係仿冒洋菸及二千包係仿冒省產香菸外，其餘八萬九千九百六十九包均係未
    稅洋菸，此有財政部高雄關稅局八十九年八月三十一日八九０六０八六三號函存
    卷可參。依此部分私運進口之未稅洋菸所佔全部菸類之數量比例可知，其完稅價
    格顯已逾十萬元。又未貼專賣憑證之菸類，不得販賣，台灣省內菸酒專賣暫行條
    例第三十條第一項定有明文。核被告所為，係犯懲治走私條例第三條第一項之銷
    售私運管制進口物品逾公告數額走私物品罪及台灣省內菸酒專賣暫行條例第三十
    七條第五款之販賣未貼專賣憑證之菸類罪。其先後多次為犯行，時間緊接，犯罪
    構成要件相同，顯均係基於概括之犯意反覆為之，均應依連續犯之規定論以一罪
    並加重其刑。被告於同一時地，一行為而觸犯上開二罪名，為想像競合犯，應依
    刑法第五十五條之規定從一重之銷售走私物品罪處斷。又公訴人認被告另涉犯刑
    法第二百十六條、第二百十二條之行使偽造特種文書罪嫌，惟查，按刑法上之行
    使偽造私文書罪，必須提出偽造之文書，本於該文書之內容有所主張方得成立，
    最高法院四十七年台上字第一０四八號判例可資參照，本件並無證據證明被告業
    已進一步將上開仿冒香煙向購買香菸者主張包裝為真正而予以兜售販賣，使買受
    者依仿冒之包裝內容予以購買，而被告亦自始於警偵訊均供稱其所買入並販賣者
    為未稅洋煙，並於本院審理時陳稱伊並不知有偽造等語，故扣案如附表編號九至
    十一號仿冒菸類，至多僅能證明被告有販入此類菸類，係違反台灣省內菸酒專賣
    暫行條例第三十條第一項之不得販賣未貼專賣憑證菸類之規定，尚不得僅以扣案
    之香菸中有仿冒者，遽為被告有為行使偽造特種文書犯行之不利認定，是此部分
    不能證明被告犯罪，此外復查無其他積極證據足認被告確有行使偽造特種文書犯
    行，惟公訴人認此部分與前開有罪部分有實質上一罪之想像競合犯關係，爰不另
    為無罪之諭知，併此陳明。爰審酌被告前曾有違反台灣省內菸酒專賣暫行條例之
    前科素行不佳、生活狀況、犯罪之動機、目的、手段、扣案菸類之數量龐大均未
    課稅，對社會經濟所生損害非小、犯罪後態度等一切情狀，量處如主文所示之刑
    ，以資懲儆。扣案如附表編號一至八號所示之未貼專賣憑證之未稅洋菸，以及附
    表編號九至十一號所示之仿冒香菸亦屬未貼專賣憑證之菸類，均應依台灣省內菸
    酒專賣暫行條例第四十條第一款宣告沒收。
據上論斷，應依刑事訴訟法第二百九十九條第一項前段，懲治走私條例第三條第一項
，台灣省內菸酒專賣暫行條例第三十七條第五款、第四十條第一款、第四十二條，刑
法第十一條、第五十六條、第五十五條，罰金罰鍰提高標準條例第一條前段，判決如
主文。
本案經檢察官陳明進到庭執行職務。
中    華    民    國      八十九    年      十一      月      十四      日
                              臺灣臺南地方法院刑事第三庭
                                      法  官  林淑婷
右正本證明與原本無異
如不服本判決應於送達後十日內向本院提出上訴狀
                                      書記官  董挹棻
中    華    民    國      八十 九   年      十一      月      二十二    日
附錄本案論罪科刑法條全文：
懲治走私條例第三條第一項
運送﹑銷售或藏匿前條第一項之走私物品者，處五年以下有期徒刑﹑拘役或科或併科
新台幣九萬元以下罰金。
台灣省內菸酒專賣暫行條例第三十七條第五款
有左列各款行為之一者，處一年以下有期徒刑、拘役或科或併科五千元以
下罰金：
五  違反第三十條之規定，販賣或轉讓未貼專賣憑證之菸類或酒類者。
附表：
編號    物品名稱                          數  量              備  註
一、    大衛杜夫牌（ＣＬＡＳＳＩＣ）洋菸  三萬四千包          未貼專賣憑證
二、    大衛杜夫牌（ＬＩＧＨＴＳ）洋菸    一千包              同右
三、    七星牌洋菸                        一萬八千四百四十包  同右
四、    峰牌洋菸                          一萬零二百八十包    同右
五、    SEVEN STARS牌洋菸                 二萬三千八百六十包  同右
六、    萬寶路牌洋菸                      九百九十包          同右
七、    CARTIER牌洋菸                     一千包              同右
八、    愛德華牌雪茄                      三百九十九包        同右
九、    省產白長壽淡菸                    二千包              未貼專賣憑證
                                                              之仿冒品
十、    大衛杜夫牌（ＣＬＡＳＳＩＣ）      八百一十包          同右
十一、  七星牌洋菸                        一萬四千六百八十包  同右
（以上總計十萬七千四百五十九包，共計完稅價格為二百零二萬八千六百七十一元）


司法院資訊處製作；財團法人民間司法改革基金會備份。
